臺灣桃園地方法院刑事判決　　　　　　99年度審易字第2023號
公　訴　人　臺灣桃園地方法院檢察署檢察官
被　　　告　溫英杰
　　　　　　林靜怡
上列被告因竊盜等案件，經檢察官提起公訴（99年度偵字第7092
號），被告於準備程序進行中，就被訴事實為有罪之陳述，經本
院告知簡式審判程序意旨，並聽取當事人之意見後，本院裁定依
簡式審判程序審理，判決如下：
    主  文
溫英杰攜帶兇器竊盜，處有期徒刑柒月；又共同意圖為自己不法
之所有，以不正方法由自動付款設備取得他人之物，處有期徒刑
月。應執行有期徒刑玖月。
林靜怡共同意圖為自己不法之所有，以不正方法由自動付款設備
取得他人之物，處有期徒刑貳月，如易科罰金，以新臺幣壹仟元
折算壹日。
    事  實
一、緣溫英杰與林靜怡為夫妻，竟分別為下列犯行：
  (一)於民國99年1 月2 日凌晨1 時許，在桃園縣楊梅市○○○街
    321 巷巷內，溫英杰見李俊億所有之車牌號碼為7691-JN 號
    自用小客車停放於該處，認有機可乘，竟意圖為自己不法之
    所有，持其所有客觀上足以對人之生命、身體、安全構成威
    脅而具有危險性，可供兇器使用之扁鑽1 支（未扣案）撬開
    車門（未毀損）後進入車內，竊取置於車內之NECVOX廠牌之
    車內電視1 臺、太陽眼鏡1 副、NIKE廠牌球鞋1 雙及李俊億
    向中華郵政股份有限公司崙背郵局（下稱崙背郵局）所申辦
    之局號為0000000 、帳號為0000000 號金融卡（下稱郵局金
    融卡）1 張，得手後，旋逃離現場。
  (二)詎林靜怡明知溫英杰所交付之上開郵局金融卡來路不明，竟
    與溫英杰共同意圖為自己不法之所有，並基於以不正方法由
    自動付款設備取得他人之物之犯意聯絡，於99年1 月2 日上
    午8 時44分許，由林靜怡持上開郵局金融卡前往桃園縣楊梅
    市○○路133 號之「7-11便利超商」後，將上開郵局金融卡
    插入中國信託商業銀行所設置之自動櫃員機，並鍵入密碼與
    提款金額新臺幣（下同）3 千元之不正方法，使代表中國信
    託商業銀行付款之該自動櫃員機因輸入密碼正確，而陷於錯
    誤，旋支付3 千元，林靜怡因而由該自動櫃員機之自動付款
    設備取得該3 千元。嗣因李俊億發覺遭竊後報警處理，而為
    警循線查悉上情。
二、案經桃園縣政府警察局楊梅分局報請臺灣桃園地方法院檢察
    署檢察官偵查起訴。
    理  由
一、本案被告溫英杰、林靜怡所犯均為死刑、無期徒刑或最輕本
    刑為3 年以上有期徒刑以外之罪，其於本院準備程序中就前
    揭被訴事實均為有罪之陳述，經本院告知簡式審判程序之旨
    ，並聽取當事人意見後，本院依刑事訴訟法第273 條之1第1
    項規定，裁定由受命法官獨任進行簡式審判程序，合先敘明
    。
二、前開犯罪事實，業據被告溫英杰、林靜怡分別於警詢、檢察
    官訊問及本院審理中坦承不諱，並經證人即被害人李俊億於
    警詢中陳述無訛，且有監視錄影照片、贓物認領保管單、李
    俊億所申辦之郵政存簿儲金簿影本、查詢帳戶最近交易資料
    及公路監理電子閘門—車號查詢汽車車籍等在卷可稽，足徵
    被告自白與事實相符，事證明確，被告犯行堪以認定。
三、按行為後法律有變更者，適用行為時之法律。但行為後之法
    律有利於行為人者，適用最有利於行為人之法律，刑法第2
    條第1 項定有明文。次按被告溫英杰行為後，刑法第321 條
    加重竊盜罪於100 年1 月26日修正公布，並於同日施行，該
    條第1 項原規定「犯竊盜罪而有左列情形之一者，處六月以
    上、五年以下有期徒刑」，修正後，將原條文之「左列」文
    字用語修正為「下列」，並增訂得併科罰金刑為「犯竊盜罪
    而有下列情形之一者，處六月以上、五年以下有期徒刑，得
    併科新臺幣十萬元以下罰金」，茲比較新舊法之結果，以修
    正前之規定對被告溫英杰較為有利，自應適用修正前刑法第
    321 條第1 項之規定，對被告溫英杰論罪科刑。
四、查被告溫英杰行竊時所攜帶之上開扁鑽1 支，客觀上足以對
    人之生命、身體、安全構成威脅而具有危險性，自屬兇器無
    疑。核被告溫英杰就犯罪事實(一)所為，係犯修正前刑法第32
    1 條第1 項第3 款之攜帶兇器竊盜罪、就犯罪事實(二)所為，
    係犯刑法第339 條之2 第1 項之以不正方法由自動付款設備
    取得他人之物罪；被告林靜怡就犯罪事實(二)所為，係犯刑法
    第339 條之2 第1 項之以不正方法由自動付款設備取得他人
    之物罪。公訴意旨認被告溫英杰就犯罪事實(一)部分係涉犯刑
    法第320 條第1 項之普通竊盜罪云云，雖有未洽，惟蒞庭實
    行公訴之檢察官已當庭更正被告係涉犯刑法第321 條第1 項
    第3 款之攜帶兇器竊盜罪（見本院100 年1 月18日準備程序
    筆錄），基於檢察一體之原則，本院應就更正後之論罪科刑
    法條予以審究，此部分自無庸變更起訴法條，附此敘明。又
    公訴意旨已載明被告林靜怡持被告溫英杰所交付之上開郵局
    金融卡，前往超商之自動櫃員機提取現金，就以不正方法由
    自動付款設備取得他人之物部分已合法起訴，起訴書中就被
    告溫英杰、林靜怡所犯法條雖漏引刑法第339 條之2 第1 項
    之以不正方法由自動付款設備取得他人之物罪，尚不影響該
    部分起訴之效力，且蒞庭實行公訴之檢察官業於本院準備程
    序中予以補充該所犯法條（見本院100 年1 月18日準備程序
    筆錄），本院自應予以審究，併此敘明。被告二人就犯罪事
    實(二)之以不正方法由自動付款設備取得他人之物之犯行，具
    有犯意聯絡及行為分擔，應論以共同正犯。被告溫英杰就所
    犯犯罪事實(一)、(二)之2 罪間，犯意各別，行為互殊，應分論
    併罰。爰審酌被告2 人不思努力以正當勞力謀生，或恣意竊
    取他人財物，或擅自持被害人之上開金融卡，以上開不正方
    法由自動付款設備盜領取得3 千元，危害社會治安非輕，原
    不宜寬縱，惟念被告2 人自警詢之初即坦承犯行，犯後態度
    尚佳等一切情狀，分別量處如主文所示之刑，並分別或定其
    應執行之刑或諭知易科罰金之折算標準，以示懲儆。至被告
    溫英杰行竊時所使用之前揭扁鑽1 支，因未扣案，且復乏確
    據證明尚屬存在，爰不併予宣告沒收，附此敘明。
據上論斷，應依刑事訴訟法第273 條之1 第1 項、第299 條第1
項前段，刑法第2 條第1 項前段、第28條，修正前刑法第321 條
第1 項第3 款，刑法第339 條之2 第1 項、第51條第5 款、第41
條第1 項前段，刑法施行法第1 條之1 第1 項、第2 項但書，判
決如主文。
本案經檢察官呂如琦到庭執行職務。
中    華    民    國   100    年    2     月    18    日
                        刑事庭    法  官  顏世翠
以上正本證明與原本無異。
如不服本判決，應於判決送達後10日內向本院提出上訴狀（應附
繕本），其未敘述上訴理由者，應於上訴期間屆滿後20日內補提
理由書狀於本院，上訴於臺灣高等法院。
                                  書記官  張筆隆
中    華    民    國   100    年    2     月    18    日
附錄本案論罪科刑法條：
修正前中華民國刑法第321 條
（加重竊盜罪）
犯竊盜罪而有左列情形之一者，處六月以上、五年以下有期徒刑
：
一、於夜間侵入住宅或有人居住之建築物、船艦或隱匿其內而犯
    之者。
二、毀越門扇、牆垣或其他安全設備而犯之者。
三、攜帶兇器而犯之者。
四、結夥三人以上而犯之者。
五、乘火災、水災或其他災害之際而犯之者。
六、在車站或埠頭而犯之者。
前項之未遂犯罰之。
中華民國刑法第339 條之2
（違法由自動付款設備取得他人之物之處罰）
意圖為自己或第三人不法之所有，以不正方法由自動付款設備取
得他人之物者，處三年以下有期徒刑、拘役或一萬元以下罰金。
以前項方法得財產上不法之利益或使第三人得之者，亦同。